

# Languages et frameworks

JavaScript PHP & SQL CSS3 & HTML5 Laravel

#### Langues

Espagnol : B2 Anglais : B1 Opquast : Confirmé

#### A propos

10 cours Barbey, appartement 26 33800 Bordeaux France 06.63.73.48.02

javieronate@gmx.com

LinkedIn

# Javier**Oñate**

Développeur d'applications - Alternance

#### **Présentation**

Inscrit en formation alternance chez OpenClassrooms en tant que Développeur d'applications - Android, je suis à la recherche d'une entreprise qui souhaite former un profil motivé. Ainsi je pourrais grandir en tant que développeur tout en apportant ma volonté d'un travail de qualité ainsi que ma vivacité à une équipe.

#### **Formations**

2020 **Développeur Application Android - OpenClassrooms** 

En formation avec OpenClassrooms, ma mission en alternance consistera en l'apprentissage et l'application de ces compétences :

Diplome niveau 6

- Analyser un cahier des charges et choisir une solution technique
- Concevoir l'architecture technique d'une application
- Créer des applications Android grâce au langage Java
- Communiquer avec une base de données
- Mettre en œuvre des tests unitaires, des tests d'intégration et d'interface
- Produire une documentation technique et fonctionnelle de l'application.

### **Expériences professionnelles**

2019 Téléconseiller au service qualité Free Equaline – Bordeaux 33300

Résolution problématique abonné et rétention de celui-ci.

2018-2019 **Téléconseiller SFR Business** Armatis LC – Bordeaux 33042

Résolution problématique abonné en direct ou création d'un ticket d'incident.

2017 Cariste au rayon matériaux Leroy Merlin – Bouliac 33270

Entretien état marchand magasin ; gestion stocks ; vente traditionnelle.

2014-2015 **Equipier de cuisine** Léon de Bruxelles – 33560 Sainte Eulalie

Plonge et commis au froid.

2010-2014 Agent de service qualifié Institut Bergonié – 33000 Bordeaux

Formation hygiène et désinfection; brancardier; coursier; agent de bloc

opératoire ; vaguemestre ; agent de surfaces.

## A propos de moi

Musique Chanteur

Depuis que j'ai 10 ans je pratique la musique et aime cela. Enfant j'ai fait du clavier, puis à l'âge adulte j'ai finalement trouvé ce qui me plaisait vraiment : chanter. J'ai à travers mon parcours musical fait le CIAM pour perfectionner ma technique et ai eu plusieurs groupes et projet musicaux.

Jeux-vidéos PC et console

Depuis que j'ai l'âge de monter sur une chaise, j'ai toujours pris plaisir a découvrir les jeux sur ordinateur. Comme tous les enfants de ma génération j'ai eu une Playstation mais mon style préféré reste les RPG narratifs.